【裁判字號】    97,聲減,572
【裁判日期】    971209
【裁判案由】    聲請減刑
【裁判全文】
臺灣板橋地方法院刑事裁定             97年度聲減字第572號
聲  請  人  臺灣板橋地方法院檢察署檢察官
受  刑  人  甲○○
上列受刑人因違反毒品危害防制條例等案件，已經判決罪刑確定
，聲請人聲請減刑（97年度聲減字第512 號），本院裁定如下：
    主  文
甲○○所犯如附表編號一至三所示之罪，均減刑，依序減為有期
徒刑肆月、伍月、伍月，如易科罰金，均以銀元佰元折算壹日
；應執行有期徒刑壹年，如易科罰金，以銀元佰元折算壹日。
甲○○所犯如附表編號四至五、七至十所示之罪，均減刑，依序
減為有期徒刑捌月、伍月、貳月、壹月又拾伍日、肆月、壹月又
拾伍日，與附表編號六所示業經減刑之犯罪所減之刑，應執行有
期徒刑貳年伍月，併科罰金新臺幣貳萬伍仟元，罰金如易服勞役
，以銀元佰元即新臺幣玖佰元折算壹日。
其餘聲請駁回。
    理  由
一、聲請意旨略以：受刑人甲○○於如附表所列之犯罪日期犯如
    附表所示之罪，經如附表所列之法院判處如附表所列之刑確
    定在案，而其犯罪時間均在民國96年4 月24日以前，所犯之
    罪核與中華民國96年罪犯減刑條例第2 條第1 項第3 款規定
    相符，爰依同條例第8 條第1 項、第3 項、第10條第1 項之
    規定聲請減刑，且就如附表編號1 至3 及4 至10所示之罪刑
    聲請分別定應執行刑等語。
二、按犯罪在中華民國96年4 月24日以前者，除本條例另有規定
    外，依下列規定減刑：一、死刑減為無期徒刑。二、無期徒
    刑減為有期徒刑二十年。三、有期徒刑、拘役或罰金，減其
    刑期或金額二分之一。又犯最重本刑為五年以下有期徒刑以
    下之刑之罪，依本條例規定減為六月以下有期徒刑、拘役者
    ，應於為減刑裁判時，併諭知易科罰金折算之標準。再裁判
    確定前犯數罪均應減刑而未定執行刑者，就各罪依第2 條、
    第4 條、第6 條至第8 條規定減刑後，適用刑法第51條定其
    應執行之刑。裁判確定前犯數罪均應減刑而已定執行刑者，
    仍依前項規定，另定應執行之刑；刑法第54條之餘罪，均應
    減刑者，亦同。裁判確定前犯數罪，有應減刑與不應減刑者
    ，就應減刑之罪，依第2 條、第4 條、第6 條至第8 條及前
    條規定減刑後，與不應減刑之罪之宣告刑，適用刑法第51條
    定其應執行之刑，中華民國96年罪犯減刑條例第2 條第1 項
    、第9 條、第10條、第11條分別定有明文。次按裁判確定前
    犯數罪者，併合處罰之，數罪併罰有二裁判以上者，依第51
    條之規定定其應執行之刑，刑法第50條、第53條定有明文，
    故數罪併罰案件之執行完畢，係指數罪定應執行之刑後，已
    將該應執行之刑執行完畢而言，若僅數罪中之一罪所宣告之
    刑執行完畢，而數罪合併所定應執行之刑尚未執行完畢，應
    認為合於中華民國96年罪犯減刑條例第8 條第1 項所規定「
    執行未畢」之要件（最高法院78年度第2 次刑事庭會議決議
    意旨可資參照）。
三、查受刑人因違反毒品危害防制條例、槍砲彈藥刀械管制條例
    、竊盜、偽造文書等案件，經本院、臺灣高等法院、臺灣臺
    北地方法院分別判處如附表所示之罪刑〔(一)附表編號1 之犯
    罪日期應更正為「自89年3 月21日起至92年5 月3 日止」（
    聲請書誤繕為89年5 月5 日）；(二)附表編號2 、3 之犯罪日
    期均應補充為「自90年3 月1 日起至同年9 月2 日止」（聲
    請書僅敘明為90年9 月2 日）；(三)附表編號4 之犯罪日期應
    更正為「自91年6 月26日起至92年3 月28日止」（聲請書誤
    載為92年3 月29日）；(四)附表編號5 之犯罪日期應更正為「
    自91年6 月28日22時許之為警採尿時回溯96小時內之某時起
    至92年3 月28日止」（聲請書誤寫為92年3 月29日）；(五)附
    表編號6 之宣告刑應補充為「有期徒刑1 年4 月，併科罰金
    新臺幣50,000元，如易服勞役，以銀元300 元即新臺幣900
    元折算1 日，減為有期徒刑7 月，併科罰金新臺幣25,000元
    ，如易服勞役，以銀元300 元即新臺幣900 元折算1 日」（
    聲請書僅敘明為有期徒刑1 年7 月，已減為有期徒刑7 月）
    ；(六)附表編號6 之所犯法條應補充為「槍砲彈藥刀械管制條
    例第11條第4 項」（聲請書漏未敘明）；(七)附表編號7 之宣
    告刑應補充為「有期徒刑4 月，如易科罰金，以銀元300 元
    折算1 日」（聲請書僅敘明為有期徒刑4 月）；(八)附表編號
    8 之宣告刑應補充為「有期徒刑3 月，如易科罰金，以銀元
    300 元折算1 日」（聲請書僅敘明為有期徒刑3 月）〕，均
    經確定在案。茲據檢察官聲請減刑及定應執行刑，本院審核
    認其聲請為正當，就附表編號1 至3 所示之罪刑，應減其宣
    告刑二分之一，並皆依原裁判所適用之法律即修正前刑法第
    41條第1 項前段、修正前罰金罰鍰提高標準條例第2 條之規
    定，諭知易科罰金之折算標準，再依原裁判所適用之法律即
    修正前刑法第51條第5 款、第41條第1 項前段、修正前罰金
    罰鍰提高標準條例第2 條之規定，合併定其應執行之刑及諭
    知易科罰金之折算標準；另就附表編號4 、5 、7 至10所示
    之罪刑，均應減其宣告刑之二分之一，並與附表編號6 所示
    之經臺灣高等法院96年度聲減字第747號裁定減刑確定之罪
    刑部分，依原裁判所適用之法律即修正前刑法第51條第5款
    ，依原裁判所適用之法律即修正前刑法第51條第5款之規定
    ，合併定其應執行之刑。末按刑事判決關於有期徒刑或拘役
    易科罰金折算標準之記載，依原裁判時所適用當時之刑法第
    41條定有明文。若所犯為數罪併罰，其中之一罪雖得易科罰
    金，但因與不得易科之他罪合併處罰之結果，於定執行刑時
    ，祇須將各罪之刑合併裁量，不得易科罰金合併執行，司法
    院大
    法官會議著有釋字第144號解釋可資參照。就附表編號5、7
    至10所示之罪刑部分，因附表編號4、6所示之罪刑部分，經
    減刑後仍不得易科罰金，併合處罰之結果，本院於定執行刑
    時，就此部分自不得為易科罰金之諭知，附此敘明。
四、至檢察官就附表編號6 所示之罪刑聲請減刑部分，查如表編
    號6 所示之罪刑，業經臺灣高等法院以96年度聲減字第747
    號裁定減刑確定在案，有該裁定書及臺灣高等法院被告前案
    紀錄表在卷可佐，本院自無從就前述已減刑確定之罪刑部分
    再予裁判，是檢察官聲請就附表編號6 所示之罪刑再次宣告
    減刑部分，於法不合，應予駁回。
五、依中華民國96年罪犯減刑條例第2 條第1 項第3 款、第8 條
    第1 項、第3 項、第9 條、第10條、第11條、第12條，修正
    前刑法第41條第1 項前段、第42條第2 項、第51條第5 款，
    修正前罰金罰鍰提高標準條例第2 條，現行法規所定貨幣單
    位折算新臺幣條例第2 條，裁定如主文。
中    華    民    國    97    年    12    月    9     日
                  刑事第十七庭  法  官  鄧雅心
以上正本證明與原本無異。
如不服本裁定應於裁定送達後5 日內向本院提出抗告狀。
                                書記官  王小芬
中    華    民    國    97    年    12    月    9     日
附表：


司法院資訊處製作；財團法人民間司法改革基金會備份。
